臺灣雲林地方法院民事裁定
111年度家全字第2號
聲  請  人  廖承鴻  


上列聲請人對相對人廖緗琳聲請假扣押事件，本院裁定如下
    主  文
聲請人應於本裁定送達後五日內，補正釋明本件假扣押之原因（
即本案有何日後不能強制執行或甚難執行之虞），並提出能即時
調查之證據。逾期未補正提出即駁回聲請。
    理  由
一、聲請意旨略以：聲請人與相對人於民國103年5月19日登記結
    婚，惟兩造近日因細故產生爭執，口角紛爭不斷，相對人已
    多次向聲請人要求離婚，並於110年11月間已搬離兩造共同
    住居所而返回娘家居住，至今未曾返家已長達6個月以上，
    聲請人依法得向法院聲請宣告改用分別財產制，且相對人已
    無意維持婚姻，兩造間之婚姻已生破綻，聲請人亦得訴請離
    婚，並有向相對人請求夫妻剩餘財產分配之權利。又聲請人
    婚後之工作所得皆匯入相對人名下之帳戶，供相對人支配家
    庭生活支出，兩造婚後購入之不動產亦列入相對人名下，而
    相對人之婚後財產計有新臺幣(下同)17,900,000元，聲請人
    則扣除債務後已無財產，故雙方之財產差額為17,900,000元
    ，依此計算，聲請人得向相對人請求剩餘財產金額為8,950,
    000元。自兩造分居後關係生變，日前相對人亦向聲請人表
    示欲變賣其名下之不動產，相對人之行為已有積極處分名下
    資產之情事。聲請人擬於近日向相對人提出宣告改用分別財
    產制(或離婚訴訟)及剩餘財產分配之訴，惟相對人上開舉動
    已有脫產之嫌，為免聲請人日後有不能強制執行或甚難執行
    之虞，為保全強制執行，聲請人願提供擔保以代釋明，擬就
    相對人所有財產在600萬元之範圍內予以假扣押等語。
二、按債權人就金錢請求或得易為金錢請求之請求，欲保全強制
    執行者，得聲請假扣押；假扣押，非有日後不能強制執行或
    甚難執行之虞者，不得為之；請求及假扣押之原因，應釋明
    之；前項釋明如有不足，而債權人陳明願供擔保或法院認為
    適當者，法院得定相當之擔保，命供擔保後為假扣押，民事
    訴訟法第522條第1項、第523條第1項、第526條第1項、第2 
    項分別定有明文。是若債權人就其請求及假扣押之原因有一
    項未予釋明，法院不得為命供擔保後假扣押之裁定，即債權
    人應先就請求及假扣押之原因，盡釋明之責，必待釋明有所
    不足，法院始得以供擔保補釋明之欠缺，准予假扣押之聲請
    ，至所稱釋明，乃謂當事人提出能即時調查之證據，使法院
    就其主張之事實，得生薄弱之心證，信其大概如此而言，又
    假扣押之原因，雖不以債務人浪費財產、增加負擔或將其財
    產為不利益之處分，致達於無資力之狀態，或債務人移住遠
    方、逃匿無蹤或隱匿財產等情形為限，然仍須符合民事訴訟
    法第523條第1項所定有日後不能強制執行或甚難執行之虞情
    形，始足當之，此有最高法院99年度台抗字第311號、105 
    年度台抗字第156號裁定意旨可資參照。
三、經查，本件聲請人聲請對相對人為假扣押，固提出戶口名簿
    、土地登記第二類謄本、建物登記第二類謄本、經濟部商工
    登記公示資料查詢結果、借款餘額證明書、車輛行照等件影
    本、錄音光碟為證，惟聲請人就本件假扣押之原因釋明部分
    ，僅空泛稱相對人日前已向聲請人表示欲變賣其名下之不動
    產，並有積極處分名下資產之情事，致聲請人「日後有不能
    強制執行或甚難執行之虞」等語，並未針對此部分提出能即
    時調查之證據，茲限聲請人應於本裁定送達後5日內，補正
    釋明提出如主文所示之事項，逾期未補正提出，本件假扣押
    之聲請將因於法不合而予以駁回。
中　　華　　民　　國　 111　　年　　5 　　月　　31　　日
                  家事法庭　法　官  黃瑞井　  
以上正本係照原本作成。
本裁定不得抗告。
中　　華　　民　　國　 111　　年　　5 　　月　　31　　日
                            書記官  顏錦清